臺灣板橋地方法院刑事判決　　　　　　　 96年度訴字第149號
公　訴　人　臺灣板橋地方法院檢察署檢察官
被　　　告　甲○○
　　　　　　　　　　（現於臺灣台北監獄台北分監另案執行）
上列被告因毒品危害防制條例案件，經檢察官提起公訴（95年度
毒偵字第7320號），本院判決如下：
    主  文
甲○○施用第一級毒品，累犯，處有期徒刑拾月。扣案海洛因淨
重零點貳公克沒收銷燬之。包裹上開海洛因之袋壹個、注射針筒
壹支、分裝勺壹支均沒收。
    事  實
一、甲○○：(一)曾因施用毒品案件，經本院以92年度毒聲字第
    1117 號 裁定送觀察、勒戒後，認有繼續施用毒品之傾向，
    復經本院以92年度毒聲字第3576號裁定令入戒治處所施以強
    制戒治，於民國93年6 月25日因停止其處分出監，於93年11
    月13日期滿執行完畢，並經臺灣板橋地方法院檢察署檢察官
    於93年12月8 日以93年度戒毒偵字第421 號不起訴處分確定
    ：(二)又因偽造文書案件，經本院以93年度訴字第1339號判處
    有期徒刑10月確定，並於95年9 月13日因縮短刑期執行完畢
    出監（構成累犯）。
二、甲○○猶不知悔改，明知海洛因、甲基安非他命（起訴書誤
    載為安非他命；下同）分別為毒品危害防制條例所列管之第
    一級、第二級毒品，不得非法施用，竟於上開強制戒治執行
    完畢釋放後5 年內，基於同時施用第一級毒品海洛因及第二
    級毒品甲基安非他命之犯意，於95年10月21日15時許（起訴
    書就施用海洛因部分係載為於95年10月21日15、16時許，另
    就施用甲基安非他命部分係載為於95年10月22日8 時許為警
    採尿回溯前96小時內之某時），在其臺北縣板橋市○○路○
    段23號住處內（起訴書就施用甲基安非他命部分係載為在不
    詳處所），藉將甲基安非他命磨成粉與海洛因一併摻入注射
    針筒內施打至身體之方式，而施用海洛因及甲基安非他命1
    次。嗣甲○○於95年10月22日5 時20分許，為警在臺北縣三
    重市○○○街42巷口為警所查獲，除扣得甲○○施用後所剩
    餘之海洛因1 小包（淨重0.20公克）及其所有供施用毒品所
    使用之注射針筒1 支、分裝勺1 支等物（均已使用過）外，
    並經警採集甲○○尿液送驗，發現其內呈鴉片類及安非他命
    之陽性反應，始知上情。
三、案經臺北縣政府警察局三重分局報請臺灣板橋地方法院檢察
    署檢察官偵查起訴。
    理  由
一、前揭事實，業據被告甲○○於本院審理時坦承不諱，而被告
    為警查獲後所採集之尿液經送驗，經以氣相層析質譜儀法確
    認檢驗結果，於鴉片類及安非他命均呈陽性反應，此有臺灣
    檢驗科技股份有限公司95年11月3 日所出具之CH/2006/A103
    4 號濫用藥物尿液檢驗報告及臺北縣政府警察局三重分局95
    年10月22日查獲毒品案件被移送者姓名、代碼對照表各1 紙
    附卷可稽（見偵查卷第30、53頁），即被告為警查獲時所扣
    得之白色粉末狀物品，業經其自承為施用後所剩餘，而經法
    務部調查局對之進行鑑驗後，亦認確係第一級毒品海洛因（
    淨重0.2 公克，惟扣押物品清單誤載為淨重0.19公克），此
    有法務部調查局鑑定書存卷足佐（偵查卷第54頁），再者，
    本件復有被告自承為其所有，且供其施用毒品海洛因所使用
    過之注射針筒1 支及分裝勺1 支扣案足佐。足認被告上開施
    用第一級毒品海洛因、施用第二級毒品甲基安非他命之自白
    與事實相符。再被告曾因施用毒品案件，經本院以92年度毒
    聲字第1117號裁定送觀察、勒戒後，認有繼續施用毒品之傾
    向，復經本院以92年度毒聲字第3576號裁定令入戒治處所施
    以強制戒治，於93年6 月25日因停止其處分出監，於93年11
    月13日期滿執行完畢，並經臺灣板橋地方法院檢察署檢察官
    於93年12月8 日以93年度戒毒偵字第421 號不起訴處分確定
    ，以上有臺灣高等法院被告前案紀錄表附卷可憑，被告既於
    強制戒治執行完畢釋放後5 年內再犯本件施用毒品罪行，自
    應依法論科。
二、查海洛因、甲基安非他命分別係毒品危害防制條例第2 條第
    2 項所稱之第一級毒品、第二級毒品，不得持有、施用，被
    告竟分別持之施用，核其所為，係分別犯毒品危害防制條例
    第10條第1 項之施用第一級毒品罪、同條例第10條第2 項之
    施用第二級毒品罪。被告施用第一級毒品海洛因、施用第二
    級毒品甲基安非他命前後持有海洛因、甲基安非他命行為，
    均為施用之高度行為所吸收，毋庸論罪。被告同時將海洛因
    及甲基安非他命混合在注射針筒內已施打至身體內之方式施
    用，係以一行為觸犯上開二罪名，為想像競合犯，應從一重
    之施用第一級毒品罪論處，公訴意旨雖認被告所犯上開2 罪
    間，應分論併罰，然因被告當庭自承係同時施用第一級毒品
    海洛因、第二級毒品甲基安非他命（本院卷第55頁），在無
    任何佐證證明被告係分別施用下，自以罪疑唯輕原則，認定
    為想像競合犯，附此說明。被告有如上開事實欄一(二)所載前
    科及執行完畢紀錄，此有臺灣高等法院被告前案紀錄表存卷
    可資參照，其於5 年內故意再犯本件有期徒刑以上之罪，為
    累犯，依法加重其刑。爰審酌被告經強制戒治後仍犯相同罪
    行，顯見意志不堅，惟念其犯罪係戕害自身，尚未害及他人
    ，所犯情節非重，及犯罪後承認犯行，態度尚可等及其他一
    切情狀，量處如主文所示之刑，以資懲儆。
三、扣案之毒品海洛因（淨重0.2 公克）係查獲之第一級毒品，
    不問屬於何人所有，均應依毒品危害防制條例第18條第1 項
    之規定沒收銷燬之；另包裹上開海洛因之袋1 個乃用於防止
    毒品裸露、潮濕，供被告攜帶施用毒品所用之物，又注射針
    筒、分裝勺係分供被告施打、盛舀毒品海洛因所使用，且均
    係被告所有之物並均已使用過，此經被告坦承在卷（本院卷
    第34頁），爰依刑法第38條第1 項第2 款之規定宣告沒收。
四、另按人體施用甲基安非他命後，其主要代謝物中，未改變型
    態之甲基安非他命占施用劑量達43％，安非他命則約為5 ％
    ；人體若施用安非他命後，主要代謝物中則有未改變型態之
    安非他命，但無甲基安非他命（法務部調查局93年5 月4 日
    調科壹字第09362413980 號函參照）。則人體若施用安非他
    命，其尿液代謝物不可能出現甲基安非他命，惟人體若施用
    甲基安非他命，尿液代謝物除主要有甲基安非他命外，亦可
    能有少量之安非他命。本件被告之尿液除呈現較少量之安非
    他命陽性反應外，主要係呈現甲基安非他命之陽性反應，此
    參前述臺灣檢驗科技股份有限公司出具之濫用藥物尿液檢驗
    報告所載即明。是依上開說明，本件被告自不可能係施用安
    非他命，當係施用甲基安非他命無疑，因此起訴書認被告係
    施用安非他命，尚有誤會，附此說明。
五、又被告雖曾於94年4 月間起至同年11月20日止、自94年7 月
    1 日起至同年11月20日止分別有施用毒品海洛因、甲基安非
    他命之情節而經臺灣高等法院於95年12月7 日以95年度上訴
    字第3636號判決合併判處有期徒刑一年二月確定（以下簡稱
    前案），以上有電腦列印前揭案件判決書在卷足佐。然因新
    刑法於95年7 月1 日施行後已廢止連續犯之規定，故本案與
    前案間即無裁判上一罪之關係；又揆諸被告本案施用毒品之
    情節與前案發生之最後時間相較又幾近1 年，其相隔甚久，
    難謂彼此間有何時間密接之關係，且其間又無證據證明被告
    曾持續不斷反覆實施同一犯行，是其所為本件施用毒品行為
    與前案即係基於不同犯意所為，並無接續或集合犯之關係無
    疑，附此說明。
據上論斷，應依刑事訴訟法第299 條第1 項前段，毒品危害防制
條例第10條第1 項、第2 項、第18條第1 項前段，刑法第11條前
段、第47條第1 項、第55條、第38條第1 項第2 款，判決如主文
。
本案經檢察官朱學瑛到庭執行職務。
中　　華　　民　　國　　96　　年　　5 　　月　　17　　日
　　　　　　　　　刑事第三庭審判長法  官  張正亞
                                  法  官  廖怡貞
                                  法  官  蕭胤瑮
上列正本證明與原本無異。
如不服本判決，應於判決送達後十日內向本院提出上訴狀（應附
繕本），上訴於臺灣高等法院。
                                  書記官  黃炎煌
中　　華　　民　　國　　96　　年　　5 　　月　　17　　日
附錄：本案論罪科刑法條全文
毒品危害防制條例第10條
施用第一級毒品者，處 6 月以上 5 年以下有期徒刑。
施用第二級毒品者，處 3 年以下有期徒刑。
